# 合同履约成本

提问人：709046552 时间：2020-11-13 14:33:09
陈版，合同履约成本，类似于原准则体系下的「工程施工」和「劳务成本」科目，生产型企业会用到这个科目？结转的时候计入库存商品吗？

回答人：chenyiwei
根据新收入准则第二十六条：“企业为履行合同发生的成本，不属于其他企业会计准则规范范围且同时满足下列条件的，应当作为合同履约成本确认为一项资产......”，即确认合同履约成本的前提是“不属于其他企业会计准则规范范围”。
对生产型企业而言，其合同的履约过程会形成由《企业会计准则第 1 号——存货》规范的在产品和产成品，故此处的合同履约成本不属于收入准则规范范围，继续作为在产品或产成品列报为存货。